臺灣高等法院臺南分院民事裁定
110年度聲字第96號
聲  請  人  張陳瓊素
上列聲請人因與相對人張聰榮等間就本院109年度上易字第200號
請求給付仲介費事件，聲請交付法庭錄音光碟，本院裁定如下：
    主  文
准予聲請人繳納費用後，交付聲請人本院一０九年度上易字第二０
０號請求給付仲介費事件，於民國一０九年十二月三十日進行準備
程序期日之法庭數位錄音光碟。
聲請人就前項所示數位錄音光碟內容，不得散佈、公開播送，或
為非正當目的使用。
聲請費用由聲請人負擔。
    理  由
一、聲請意旨略以：其為本院109年度上易字第200號請求給付仲
    介費事件之當事人即上訴人，本件證人劉春山業於民國（下
    同）109年12月30日本院準備程序期日到庭作證，證詞就本
    件訴訟之認定甚為重要，其為還原事實，維護聲請人之法律
    上利益，爰願依法付費而聲請交付本院於109年12月30日進
    行準備程序期日之法庭錄音光碟等語。
二、按當事人及依法得聲請閱覽卷宗之人，因主張或維護其法律
    上利益，得於開庭翌日起至裁判確定後6個月內，繳納費用
    聲請法院許可交付法庭錄音或錄影內容；法院組織法第90條
    之1第1項前段定有明文。次按當事人及依法得聲請閱覽卷宗
    之人，因主張或維護其法律上利益，聲請交付法庭錄音或錄
    影內容時，應敘明理由，由法院為許可與否之裁定。前項聲
    請經法院裁定許可者，每張光碟應繳納費用新臺幣（下同）
    50元。持有前開法庭錄音、錄影內容之人，就取得之錄音、
    錄影內容，不得散布、公開播送，或為非正當目的使用；法
    庭錄音錄影及其利用保存辦法第8條亦有明文。另按交付法
    庭錄音、錄影內容之聲請事件，應由錄音、錄影之法院裁定
    之，但錄音、錄影之法院與錄音、錄影內容所屬事件卷證所
    在之法院不同者，該卷證所在之法院，認有必要者，亦得裁
    定之；法院辦理聲請交付法庭錄音錄影內容應行注意事項第
    3點亦有明定。
三、經查，聲請人為本院109年度上易字第200號請求給付仲介費
    事件之當事人，為依法得聲請閱覽卷宗之人，業經本院查閱
    上開卷宗屬實；復據聲請人敘明聲請交付法庭錄音所欲主張
    或維護其法律上利益之理由，且本件亦無得不予許可或限制
    聲請閱覽、抄錄或攝影卷內文書等應保密之事項，其聲請尚
    無不合，應予准許。又聲請人依法取得之法庭數位錄音光碟
    內容，不得散布、公開播送，或為非正當目的之使用。違反
    前揭規定者，依法院組織法第90條之4第1、2項，由行為人
    之住所、居所，或營業所、事務所所在地之地方法院處3萬
    元以上30萬元以下罰鍰，附此敘明。
四、據上論結，本件聲請為有理由，裁定如主文。
中　　華　　民　　國　　110 　年　　11　　月　　5 　　日
                  
　　　　　　　　　民事第五庭    審判長法  官  張世展

                                      法  官  黃佩韻

                                      法  官  莊俊華
上為正本係照原本作成。　　　　　　　　　　　　　　
不得抗告。　　
中　　華　　民　　國　　110 　年　　11　　月　　5 　　日

                                      書記官  劉素玲